# 企业关闭补偿的账务处理

提问人：bigxia07 时间：2019-11-27 06:30:36
公司所在地由于政府规划等原因，政府决定公司所在地企业全部关闭并作赔偿，目前赔偿方案尚未出来，协议未签署，但按政府要求公司已全部停产。
1 、公司资产何时可转入持有待售资产
2 、由于公司相关的设备无法拆卸，一旦拆卸无法使用，也就是说除了存货外基本全部应由政府赔偿，那赔偿方案出来后公司如何作账务处理，一般这种赔偿是不是应该按总资产额扣除现金、往来款等进行赔偿，出现溢价的可能性大还是折价的可能性大

回答人：chenyiwei
1 、根据《企业会计准则第 42 号——持有待售的非流动资产、处置组和终止经营》的规定，本案例中转入持有待售应满足的条件是：（ 1 ）已完全停产；（ 2 ）与政府签订正式的搬迁补偿协议，明确搬迁期限、交付条件、补偿款金额等要素；（ 3 ）该土地及地上房屋建筑物已达到协议约定的向政府交付的状态（包括全部腾空、对不属于交付范围的房屋予以拆除等）。
2 、赔偿款首先用于弥补被征收和无法迁走的资产的报废损失，原则上这部分补偿款应按被征收、报废资产的评估值计算。其余部分的补偿款可用于补偿搬迁过程中的费用或者新购建土地或厂房的支出等。